PEDRO ALEJANDRO HOLGUIN CUEVA

+51 903023713 ♦ holquinpedro90@gmail.com

holguinpedro90@gmail.com \(\phi\) linkedin.com/in/pedroholguinc/\(\phi\) aithub.com/pholquinc

Estudiante de los últimos ciclos de la carrera de ingeniería de sistemas, especializado en el área del desarrollo de software cuento con experiencia en el campo implementando soluciones que satisfacen y cumplen con las expectativas de los proyectos.

EXPERIENCIA LABORAL

NATIVE LAB

DESARROLLADOR WEB FULL STACK DEVELOPER Oct 2021 - Octubre 2024

- Apoyé en el desarrollo de la infraestructura de proyectos en Angular en su versión 16+
- Desarrollo de APIS haciendo uso de .NET Framework
- Implementación de procedures usando SQL SERVER
- Desarrollo de interfaces para la web usando Wordpress y Elementor
- Desarrollo de plugins personalizados para Wordpress

PROYECTO QR MOVIL

Proyecto de control de alumnos vía QR

PROGRAMADOR MÓVIL Agos 2023 - Sept 2024

- Me encargué del backend del API e interfaces para el desarrollo del aplicativo
- Para el proyecto se utilizaron tecnologías como : Java, Android,XML, Volley, PHP, Laravel, MariaDB.

PROYECTO FACTURACIÓN ELECTRÓNICA SUNAT PERU

Proyecto de facturación electrónica y emisión de comprobantes de pagos por SUNAT

PROGRAMADOR WEB Agos 2023 - Sept 2024

- Me encargué del backend del API de Sunat e integraciones con aplicativos
- Para el proyecto se utilizaron tecnologías como: Laravel, Mariadb, Greenter, Composer

EDUCACIÓN

- Universidad César Vallejo | Ingeniería de Sistemas | 8vo ciclo 2024
- Angular de Cero a Experto | Udemy Fernando Herrera | 2023
- Ruta de NodeJS | Platzi | 2023
- Taller Web Scraping with Python | Universidad César Vallejo | 2023

HABILIDADES

Flutter, SQL Server, PostgreSQL, NodeJS, NestJS, .NET, Angular, Laravel, PHP, Javascript, Docker, Linux

IDIOMAS

Inglés (Básico)